臺灣彰化地方法院刑事判決　　　　　　　 94年度易字第936號
公　訴　人　臺灣彰化地方法院檢察署檢察官
被　　　告　甲○○
上列被告因違反毒品危害防制條例案件，經檢察官提起公訴（94
年度毒偵字第3473、3564號），被告於本院準備程序中就被訴事
實為有罪之陳述，經本院合議庭裁定改依簡式審判程序審理，並
判決如下：
    主    文
甲○○連續施用第二級毒品，累犯，處有期徒刑玖月；扣案之第
二級毒品安非他命壹包（毛重零點公克）沒收銷燬之，吸食器
壹組、塑膠斜管壹支均沒收。
    事    實
一、甲○○前因施用毒品案件，經本院以89年度毒聲字第1491號
    裁定送觀察、勒戒後，認有繼續施用毒品之傾向，再經本院
    以89年度毒聲字第2211號裁定令入戒治處所施以強制戒治，
    已於民國89年11月17日停止戒治付保護管束，並於90年4 月
    21日未經撤銷視為執行完畢釋放，由臺灣彰化地方法院檢察
    署檢察官以90年度戒毒偵字第641 、642 號為不起訴處分確
    定；又因施用第一、二級毒品案件，由臺灣彰化地方法院檢
    察署檢察官提起公訴並聲請強制戒治，經本院以92年度訴字
    第600 號判決分別判處有期徒刑10月、7 月，應執行有期徒
    刑1 年4 月確定，甫於94年3 月3 日縮短刑期假釋出監付保
    護管束，並於94年4 月10日保護管束期滿未經撤銷假釋視為
    執行完畢，而強制戒治部分則經本院以92年度毒聲字第85 2
    號裁定令入戒治處所施以強制戒治，嗣於93年1 月9 日因法
    律修正而未執行完畢即依法釋放。猶不思悔改，於前揭強制
    戒治執行完畢釋放後5 年內，復基於施用第二級毒品安非他
    命之概括犯意，自94年5 月27日下午10時許，至94年7 月13
    日下午3 時許止，在其位於彰化縣社頭鄉○○村○○路76巷
    12 號 之住所、同縣二水鄉○○路21號及同縣社頭鄉○○○
    路活動中心老人會廁所等處，以將安非他命置入玻璃球內，
    再以火燒烤，吸其煙霧之方式，連續施用第二級毒品安非他
    命多次，頻率約每2 、3 星期施用1 次。期間內先於94年6
    月1日 上午9 時30分許，在彰化縣埔心鄉○○村○○路○ 段
    369 之1 號為警查獲；末於94年7 月13日下午5 時40分許，
    在彰化縣二水鄉○○村○○路21號為警再次查獲，並扣得其
    所有之第二級毒品安非他命1 包（毛重0.3 公克），及其所
    有，供其施用第二級毒品安非他命犯罪所用之吸食器1 組、
    塑膠斜管1 支。
二、案經彰化縣警察局北斗分局及田中分局分別報告臺灣彰化地
    方法院檢察署檢察官偵查起訴。
    理    由
一、被告甲○○於準備程序中，先就上開犯罪事實為有罪之陳述
    ，且所犯係死刑、無期徒刑、最輕本刑為3 年以上有期徒刑
    以外之罪，經本院合議庭依刑事訴訟法第273 條之1 第1 項
    之規定，裁定由法官一人獨任進行簡式審判程序，合先敘明
    。
二、上揭犯罪事實，業據被告於本院審理中坦承不諱，且被告於
    前揭時、地2 次獲案後經採其尿液送驗之結果，均呈甲基安
    非他命陽性反應，有彰化縣警察局北斗、田中分局委託檢驗
    尿液代號與真實姓名對照認證單2 紙、彰化縣衛生局94年6
    月13日煙檢字第942344號、94年7 月25日煙檢字第943057號
    煙毒尿液檢驗成績書各1 紙附卷可稽，並有安非他命1 包、
    吸食器1 組及塑膠斜管1 支扣案可佐；又扣案之白色半透明
    結晶物1 包（毛重0.3 公克），為第二級毒品安非他命，業
    據被告於本院審理中供述明確，而被告驗尿結果呈甲基安非
    他命陽性反應，確有施用第二級毒品安非他命等情，應認前
    開扣案物確安非他命無訛；再參以施用第二級毒品甲基安非
    他命極易成癮，並產生強烈心理渴求，極難戒絕，濫用後會
    有心悸、頭痛、胸痛、昏迷等症狀等情，足徵被告自白與事
    實相符，堪予採信。而被告前因施用毒品案件，經本院以89
    年度毒聲字第1491號裁定移送觀察勒戒後，認有繼續施用毒
    品之傾向，再經本院以89年度毒聲字第2211號裁定移送強制
    戒治，已於89年11月17日停止戒治出所付保護管束，並於90
    年4 月21日未經撤銷視為執行完畢釋放，有臺灣高等法院被
    告前案紀錄表1 份在卷可參，被告於上揭強制戒治執行完畢
    釋放後5 年內，再犯施用毒品犯行，亦堪認定。本案事證已
    臻明確，被告施用第二級毒品安非他命犯行堪予認定，應依
    法論科。
三、核被告所為，係犯毒品危害防制條例第10條第2 項之施用第
    二級毒品罪。其為供己施用而於施用前後持有安非他命之低
    度行為，為其施用之高度行為所吸收，不另論罪。被告先後
    多次施用第二級毒品犯行，時間緊接，方法相同，觸犯構成
    要件相同之罪名，顯係基於概括犯意反覆為之，應依連續犯
    之規定論以一罪，並依法加重其刑。又查被告前因施用第一
    、二級毒品案件，經本院以92年度訴字第600 號判決分別判
    處有期徒刑10月、7 月，應執行有期徒刑1 年4 月確定，已
    於94年3 月3 日縮短刑期假釋出監付保護管束，並於94年4
    月10日保護管束期滿未經撤銷假釋視為執行完畢，有臺灣高
    等法院被告前案紀錄表1 紙附卷可憑，其受此有期徒刑執行
    完畢後，5 年以內再犯有期徒刑以上之罪，為累犯，應依法
    遞予加重其刑。爰審酌被告因施用毒品案件經本院判決確定
    ，甫於94年4 月10日執行完畢，竟又於2 個月內復行施用毒
    品，且本次犯罪期間內2 次為警查獲，足見被告自制能力尚
    有未足，有接受相當期間監禁教化之必要，以促其及早矯正
    吸毒惡習；惟念及被告犯罪之動機、目的係因施用毒品之習
    性難以戒除，其犯罪手段僅係戕害自己之身心、施用毒品次
    數、時間及犯罪後坦承犯行之態度良好等一切情狀，量處如
    主文所示之刑，以示懲儆。扣案被告所有之安非他命1 包（
    毛重0.3 公克），核屬毒品危害防制條例第2 條第2 項第2
    款之第二級毒品，應依同條例第18條第1 項前段之規定，沒
    收銷燬之；扣案之吸食器1 組、塑膠斜管1 支，均為被告所
    有，且係供其施用第二級毒品安非他命犯罪所用之物，業據
    被告於本院審理時供明在卷，爰依刑法第38條第1 項第2 款
    之規定宣告沒收之。
四、至被告於94年7 月13日為警查獲時所採集之尿液亦檢驗出嗎
    啡陽性反應，被告可能另涉犯毒品危害防制條例第10條第1
    項之施用第一級毒品罪嫌，惟此部分與前開起訴部分並非裁
    判上一罪之關係，公訴人亦未就此部分提起公訴，本院無從
    審酌被告所涉之此部分犯行，宜由檢察官另為妥適之處理，
    附此敘明。
據上論斷，應依刑事訴訟法第273條之1第1項、第299條第1 項前
段，毒品危害防制條例第10條第2 項、第18條第1 項前段，刑法
第11條前段、第56條、第47條、第38條第1 項第2 款，判決如主
文。
本案經檢察官鮑慧忠到庭執行職務。
中　　華　　民　　國　　94　　年　　9 　　月　　9 　　日
　　　　　　　　　刑事第一庭    法　官　 吳永梁
以上正本證明與原本無異。
如不服本判決，應於判決送達後10日內向本院提出上訴狀 (須附
繕本)。
中　　華　　民　　國　　94　　年　　9　　月　　12 　　日
                                書記官  陳美敏
附錄論罪科刑法條全文：
毒品危害防制條例第10條
施用第一級毒品者，處六月以上五年以下有期徒刑。
施用第二級毒品者，處三年以下有期徒刑。
